# 陈老师，《计学》中的问题

提问人：chdsx 时间：2011-12-12 22:56:58
P242页中收到房产税减免批复，为什么是冲当期费用，而不是调整期初未分配利润 是不是收益性政府补助做在收到的当期 而减免批复做在拿到批复的当期 不调整上期

回答人：chenyiwei
回复 chdsx 的帖子
调整年初未分配利润只能以会计政策变更或者前期差错更正的名义进行，而这明显既不是政策变更，也不是前期差错更正。对于报批类减免税，属于行政许可事项，在最终下达批文之前不确定性较大，并且不是资产负债表日的实际存在状态，所以应调整获取批文当期的管理费用。
另外可参考：P388~391：会计估计变更和前期会计差错更正的区分。